【裁判字號】    99,台上,6840
【裁判日期】    991104
【裁判案由】    違反槍砲彈藥刀械管制條例
【裁判全文】
最高法院刑事判決            九十九年度台上字第六八四０號
上  訴  人  甲○○
選任辯護人  洪文浚律師
上列上訴人因違反槍砲彈藥刀械管制條例案件，不服台灣高等法
院中華民國九十九年八月三十一日第二審判決（九十九年度上訴
字第二四五八號，起訴案號：台灣台北地方法院檢察署九十八年
度偵字第八八八八號），提起上訴，本院判決如下：
    主  文
上訴駁回。
    理  由
按刑事訴訟法第三百七十七條規定，上訴於第三審法院，非以判
決違背法令為理由，不得為之。是提起第三審上訴，應以原判決
違背法令為理由，係屬法定要件。如果上訴理由書狀並未依據卷
內訴訟資料，具體指摘原判決不適用何種法則或如何適用不當，
或所指摘原判決違法情事，顯與法律規定得為第三審上訴理由之
違法情形，不相適合時，均應認其上訴為違背法律上之程式，予
以駁回。本件原判決撤銷第一審之判決，改判論處上訴人甲○○
未經許可，持有空氣槍罪刑，已敘明所憑之證據及認定之理由；
從形式上觀察，並無判決違背法令之情形存在。查原判決依憑內
政部警政署刑事警察局鑑驗結果，認扣案之空氣長槍係氣體動力
式槍枝，以小型高壓氣體鋼瓶內氣體為發射動力，經以金屬彈丸
測試三次，其中彈丸（直徑六點零釐米、重量零點八八公克）最
大發射速度為每秒一百八十三公尺，計算其動能為十四焦耳，換
算單位面積動能為每平方公分四十九焦耳，遠超過我國及日本認
定槍枝殺傷力之標準，顯具有殺傷力，理由內已詳加審酌論敘。
至鑑定機關如何採樣裝填鋼珠試射、計算方式及可能產生之誤差
值若干，其餘二次試射之結果如何，均不影響原判決綜合全卷證
據資料所為之論斷，客觀上自無調查之必要性，原審未予調查，
尚無違法可言。上訴意旨猶執此爭辯，漫就原審取捨證據及判斷
其證明力職權之適法行使，任意指摘，難謂符合第三審上訴之法
定要件。又上訴人因駕駛小客車違規併排停車，經警盤查，而於
警員詢問其黑色尼龍袋放置何物時，主動供述袋內裝有空氣槍，
對於未發覺之罪自首而受裁判，應依刑法第六十二條前段規定減
輕其刑。但警員發現空氣槍後，予以扣案帶回查驗，則非出於上
訴人報繳槍枝之意思，核與槍砲彈藥刀械管制條例第十八條第一
項減免其刑之規定不符，原判決亦已調查說明，尤無上訴意旨所
稱判決不載理由或所載理由矛盾之違法情事。再查，原判決以上
訴人之責任為基礎，審酌刑法第五十七條各款所列事項等一切情
狀，量處適當之刑，未逾法定刑度，亦無失出或失入之情形，不
生違背法令之問題。上訴意旨以其已繳交公益捐款新台幣十二萬
元予內政部賑災專戶云云，如果屬實，亦顯然不影響於原判決所
為刑罰之量定，不得據為第三審上訴之合法理由。上訴意旨指摘
之各節，均與法律規定得為第三審上訴理由之違法情形，不相適
合，其上訴為違背法律上之程式，應予駁回。
據上論結，應依刑事訴訟法第三百九十五條前段，判決如主文。
中    華    民    國  九十九  年   十一   月    四    日
                      最高法院刑事第十庭
                          審判長法官  花  滿  堂  
                                法官  黃  正  興  
                                法官  陳  東  誥  
                                法官  洪  昌  宏  
                                法官  魏  新  和  
本件正本證明與原本無異
                                      書  記  官  
中    華    民    國  九十九  年   十一   月    八    日
                                                      v

司法院資訊處製作；財團法人民間司法改革基金會備份。
